【裁判字號】    97,訴,2399
【裁判日期】    970827
【裁判案由】    毒品危害防制條例
【裁判全文】
臺灣板橋地方法院刑事判決              97年度訴字第2399號
公  訴  人  臺灣板橋地方法院檢察署檢察官
被      告  甲○○
上列被告因違反毒品危害防制條例案件，經檢察官提起公訴（97
年度毒偵字第4207號），本院判決如下：
    主  文
甲○○施用第一級毒品，累犯，處有期徒刑捌月。
    事  實
一、甲○○前於民國93年，因偽造文書案件，經本院判決有期徒
    刑5 月確定，並於94年11月7 日易科罰金執完畢。復因施用
    毒品案件，經本院裁定送觀察、勒戒後，認有繼續施用毒品
    之傾向，由本院裁定送強制戒治後，而於95年6 月14日因無
    繼續施用毒品之傾向停止戒治而執行完畢。詎其仍不知悔改
    ，猶於前揭戒治程序執行完畢後5 年以內另行起意，而於97
    年3 月3 日晚間某時，在臺北縣永和市○○路141 巷3 弄2
    號1樓 住處，將海洛因摻入香煙吸食之方式，施用第一級毒
    品海洛因1 次。嗣同97年3 月4 日上午11時10分為警依法採
    尿送鑑後，其結果於鴉片類嗎啡陽性反應，始查悉上情。
二、案經臺北縣政府警察局永和分局移送臺灣板橋地方法院檢察
    署檢察官偵查起訴。
    理  由
一、上揭事實，業據被告甲○○於本院審理時坦承不諱，且被告
    為警依法採其尿液送驗，以酵素免疫分析法檢驗，及氣相層
    析質譜儀法確認檢驗結果，於鴉片類嗎啡呈陽性反應，有台
    灣檢驗科技股份有限公司於97年3 月25日出具之濫用藥物尿
    液檢驗報告1 件附卷足稽。而被告雖曾於本院準備程序中否
    認施用海洛因，並辯稱: 伊可能係喝美沙冬戒毒，尿檢結果
    才會呈嗎啡陽性反應云云，惟參諸(1)本院函詢行政院衛生署
    管制藥品管理局有關進行美沙冬替代療法之患者，其尿液是
    否可檢出嗎啡陽性反應? 據該局函覆稱: 「依據『Clarke's
    Analysis of Drugs and Poisons 』一書第三版記述，服用
    美沙冬後，主要代謝物為美沙冬原態、2-ethylidine-1, 5-
    d imethy1-3, 3-diphenylpyrrolidi ne （EDDP）及2-ethy
    1-5 -methy1-3,3-diphenylpyrroline （EMDP）等成分。因
    美沙冬不含嗎啡或可代謝成嗎啡之成分，故僅服用美沙冬製
    劑後，其尿液以氣相層析質譜儀法確認檢驗，不致檢出嗎啡
    陽性反應」等語，有該局97年7 月14日管檢字第0970006743
    號函文1 紙在卷可佐【見本院卷第35頁】；(2)證人即行政院
    衛生署八里療養院醫院王厚中到庭證稱: 「《提示偵卷第6
    頁，被告尿液檢驗報告》（審判長問：依你的專業判斷，可
    否確認被告於驗尿前26小時有施用海洛因?） 因為他的驗尿
    結果數值是943 毫克，所以他有無施用海洛因無法確定」、
    「（審判長問：只是單純服用美沙酮是否有上開結果?） 不
    會。美沙酮是合成化學物，所以如是單純服用美沙酮，不會
    有這樣的結果」等語【見本院卷第35頁】，足徵被告嗣於本
    院審理時自白其有施用海洛因情事應與事實相符。又被告前
    有如本判決事實欄所示之施用毒品及強制戒治執行完畢之紀
    錄，有台灣高等法院被告前案紀錄表1 份在卷可按，是被告
    於前揭戒治執行完畢釋放後之5 年內，再犯本件施用毒品之
    犯行至為灼然，本件事證已臻明確，應依法論科。
二、核被告所為，係犯毒品危害防制條例第10條第1 項之施用第
    一級毒品罪。其持有第一級毒品之低度行為，應為施用第一
    級毒品之高度行為所吸收，不另論罪。被告有前述論罪科刑
    及執行紀錄，其於有期徒刑執行完畢後，5 年以內故意再犯
    有期徒刑以上之罪，為累犯，依刑法第47條第1 項規定，加
    重其刑。爰審酌被告犯後終能坦承犯行而態度良好、施用毒
    品係戕害自身健康，對他人並不生重大危害及其他一切情狀
    ，量處如主文所示之刑。
據上論斷，應依刑事訴訟法第299 條第1 項前段，毒品危害防制
條例第10條第1項，刑法第11條前段、第47條第1項，判決如主文
。
本案經檢察官陳佳宏到庭執行職務。
中    華    民    國    97    年    8     月    27    日
                  刑事第六庭    審判長 法  官  高文淵
                                       法  官  林鈺琅
                                       法  官  古秋菊
以上正本證明與原本無異。
如不服本判決，應於判決送達後10日內敘明上訴理由向本院提出
上訴狀。
                                       書記官  陳永訓
中    華    民    國    97    年    8     月    27    日
附錄本案論罪科刑法條全文：
毒品危害防制條例第10條：
施用第一級毒品者，處6 月以上5 年以下有期徒刑。


司法院資訊處製作；財團法人民間司法改革基金會備份。
